【裁判字號】    95,上易,1110
【裁判日期】    951122
【裁判案由】    竊盜
【裁判全文】
臺灣高等法院臺中分院刑事判決        95年度上易字第1110號
上  訴  人
即  被  告  甲○○
上列上訴人因竊盜案件，不服臺灣臺中地方法院九十四年度沙簡
上字第七二八號，中華民國九十五年四月十一日第一審判決（起
訴案號：臺灣臺中地方法院檢察署九十四年度偵字第一一九二一
號，移送原審法院併辦案號：同署九十四年度偵字第一六七○五
、一七九六九號），提起上訴，本院判決如下：
    主  文
上訴駁回。
    事實及理由
一、本案經本院審理結果，認第一審判決認事用法及量刑均無不
    當，應予維持，並引用第一審判決書記載之事實、證據及理
    由（如附件）。
二、上訴人即被告甲○○（以下簡稱為被告）並未於本院準備程
    序期日及審理期日到庭，雖於其所提出之上訴狀辯稱：共同
    被告周秀茂有向伊借新台幣（下同）二千元，民國（下同）
    九十四年八月十二日晚上十一時，周秀茂有去伊之住所，但
    伊並未與周秀茂相約去臺中港行竊等語。惟就被告此部分犯
    罪事實，不特業經被告於警訊供承甚明，且經共同被告周秀
    茂於原審法院審理時，又以證人之身分具結證述：其並未向
    被告貸借二千元，當晚確係與被告一起行竊等語明確（見原
    審卷宗第一一五頁）。原審法院就此部分，並已詳述何以不
    採信被告辯詞之理由，核無不合。被告仍以上開情詞提起上
    訴否認此部分犯罪，此部分上訴核無理由，應予駁回。又就
    被告其餘之竊盜犯行部分，被告並未於上開上訴狀提出任何
    有利之證據及辯解，被告就各該部分之上訴，核無理由，亦
    應予駁回。另外，被告在上開上訴狀雖聲請本院傳喚周秀茂
    到庭對質，惟證人周秀茂於原審法院以證人之身分作證時，
    被告亦有在庭，已予詰問證人周秀茂之機會，且此部分事證
    已明，本院認無再傳喚證人周秀茂之必要。又被告行為後，
    原刑法第五十六條連續犯之規定雖自九十五年七月一日起廢
    除，惟如不適用修正前刑法第五十六條連續犯之規定，被告
    每次竊盜犯行應各論以一罪，後再依刑法數罪併罰規定，裁
    定其應執行刑；而若適用修正前刑法第五十六條連續犯之規
    定，被告連續竊盜之犯行僅得加重其刑至二分之一；上開新
    、舊法律比較結果，修正後即現行刑法之規定並非較有利於
    被告。則依據刑法第二條第一項前段之規定，本案原審判決
    適用修正前刑法第五十六條連續犯之規定，將被告基於概括
    犯意所為之本案連續竊盜犯行，論以一罪並加重其刑，此部
    分法律適用並無違誤，應併此敘明。
三、被告經本院合法傳喚，無正當之理由而未於本院審判期日到
    庭，本院爰不待其陳述，逕行判決。
四、據上論斷，應依刑事訴訟法第三百七十三條、第三百六十八
    條、第三百七十一條，判決如主文。
本案經檢察官乙○○到庭執行職務。
中    華    民    國    95    年    11    月    22    日
               刑事第三庭  審判長法  官  王  增  瑜
                                 法  官  胡  忠  文
                                 法  官  廖  柏  基
上列正本證明與原本無異。
不得上訴。
                                 書記官  王  麗  英
中    華    民    國    95    年    11    月    23    日
                                                      Ｆ


司法院資訊處製作；財團法人民間司法改革基金會備份。
